臺灣高等法院臺中分院刑事判決
111年度交上訴字第1427號
上  訴  人  臺灣臺中地方檢察署檢察官
被      告  羅莉  





選任辯護人  陳青來律師（法扶律師）
上列上訴人因被告過失致死案件，不服臺灣彰化地方法院中華民
國111年4月13日第一審判決（110年度交訴字第82號，起訴案號
：臺灣臺中地方檢察署110年度偵字第7533號），提起上訴，本
院判決如下：
    主  文
上訴駁回。
羅莉緩刑參年，緩刑期間付保護管束，並向指定之政府機關、政
府機構、行政法人、社區或其他符合公益目的之機構或團體，提
供陸拾小時之義務勞務。
    事實及理由
一、本案經本院審理結果，認第一審判決認事用法及量刑均無不
    當，應予維持，並引用第一審判決書記載之事實、證據及理
    由（如附件）。
二、上訴人即公訴人上訴意旨略以，被告之犯行致被害人家屬 
    楊慈溶（被害人之母親）等痛失至親，造成損害非輕，被告
    至今未為民事和解及賠償，犯後態度難稱良好，原審僅量處
    被告有期徒刑6月，難認妥適，應予撤銷改判等語，指摘原
    判決不當，惟查，被告已與被害人之家屬楊慈溶達成民事調
    解，並給付全部賠償金額，及取得被害人家屬之諒解，業經
    告訴代理人吳莉鴦律師供明在卷，另有調解筆錄可證，已彌
    補被害人家屬民事損害，原審並已依刑法第57條規定，以被
    告責任為基礎，審酌一切情狀，而為被告有期徒刑六月，如
    易科罰金，以新台幣1千元折算1日之判決，原判決之量刑尚
    無不當，公訴人前揭上訴無理由，應予駁回。
三、被告雖曾犯賭博罪，經判處有期徒刑6月，並於106年6月8日
    易科罰金執行完畢，有台灣高等法院被告前案紀錄表可參，
    惟於本件判決時，前揭執行完畢已逾五年，被告犯後已坦承
    犯行，並如前述已與被害人家屬達成民事調解，賠償損害，
    並獲得被害人家屬之諒解，且被告為中低收入戶身分、配偶
    因車禍致身心障礙、育有兩名子女均就學中等情，有彰化縣
    二水鄉中低收入戶證明書、身心障礙證明、學生證等為據，
    本院認其深具悔意，經此刑之宣告後，應知警惕而無再犯之
    虞，本院因認暫不執行其刑為當，予以宣告緩刑，用啟自新
    。惟為使其能知法守法，不再觸犯法綱，爰依刑法74條第1
    項第2款、第2項第5款、第93條第1項第2款等規定，併宣告
    緩刑期中付保護管束及提供義務勞務。
四、據上論斷，應依刑事訴訟法第373條、第368條，判決如主文
    。
本案經檢察官邱呂凱提起公訴，檢察官陳昭蓉提起上訴，檢察官
謝名冠到庭執行職務。
中　　華　　民　　國　　111 　年　　10　　月　13 　　日
            刑事第十一庭　審判長法　官　張  意  聰
                                法　官　陳  慧  珊
                                法　官　林  清  鈞
以上正本證明與原本無異。
如不服本判決應於收受送達後二十日內向本院提出上訴書狀，其
未敘述上訴之理由者並得於提起上訴後二十日內向本院補提理由
書（均須按他造當事人之人數附繕本）「切勿逕送上級法院」。
因疫情而遲誤不變期間，得向法院聲請回復原狀。

                                書記官  陳  志  德 
　　　　　　　　　　　　　　　　
中　　華　　民　　國　　111 　年　　10　　月　　13　　日
附錄論罪科刑主要條文
中華民國刑法第276條
因過失致人於死者，處5年以下有期徒刑、拘役或50萬元以下罰
金。